# 请教关于购买固定资产包还是收购股权的问题

提问人：挥剑斩不断 时间：2020-06-18 14:25:00
我公司原本是打算购买对方公司A的厂房以及里面的机器设备，在A的账面上这个资产组合账面价值 900 万，评估价格是 1200 万，对方的股东按照 1200 万的价格交了个人所得税。现在对方按照 1200 万把资产卖给我们，但是只开具900 万的销售发票。我们应该是按照 1200 万入账，但是发票只有 900 万，是否会涉及纳税调整？
此外，对方公司同时还把股权也转让给我们，对方注册资本 3 万元，没有实缴，资产负债表是固定资产 900 万，其他应付款几百万。
那么我的理解是我们应该考虑净资产的价值来评估股权转让价，而不是单独先付了购买固定资产的款项，然后又付购买股权的价款，这样不就重复了吗？

回答人：chenyiwei
这是两项不同的交易。购买机器设备的交易对手是A公司；购买股权的交易对手是A公司的股东，这两者不应混淆。前一项交易（购买机器设备）不应涉及个人所得税问题，并且应按实际交易价格（ 1200 万元）开票。
同时进行这两项交易，可能是对方股东有纳税筹划方面的考虑，建议谨慎分析交易实质和你公司从中获取的资源情况，避免重复付款。